# 求助陈版，关于全民所有制企业改制

提问人：mpacc77 时间：2012-12-07 19:32:15
陈版，咨询问题如下：
有一全民所有制企业，母公司（一人有限）欲将其清理退出，拟定了以下两种方案：
1 、交易所转让100%股权。
请问这种方式需要改制吗，还是直接走正常的人员安置、评估审计、国资委备案程序，然后交易所挂牌？
2 、股份制改造。
股份制改造，评估、审计后，先由员工持股，再由社会人员购股。
请问上述两种办法要依据国资委哪些政策文件（可否提供），涉及到哪些关键步骤和程序，不胜感激。

回答人：chenyiwei
回复 mpacc77 的帖子
全民所有制企业的产权直接交易转让的情况较为少见，主要是因为这类企业不适用《公司法》，但是应该也不禁止。但如果直接转让，应该会对受让方的资格有较多限制，确保受让方只能是有资格持有国有非公司制企业产权的单位，否则可能在受让之前或者之后还是需要先进行公司制改建。具体建议咨询国资主管部门和产权交易所。
国有企业公司制改建的相关规定较为庞杂，大致上可分为基本规定、土地使用权和财产处置、国有股权管理、国有产权转让管理、人员安置和相关费用计提等大类，本版面上应该也有一些汇总资料可供参考。